臺灣臺北地方法院刑事判決
111年度審易字第796號
公  訴  人  臺灣臺北地方檢察署檢察官
被      告  李佳音



上列被告因毀棄損壞案件，經檢察官提起公訴（111年度偵字第7
784號），本院判決如下：
    主  文
李佳音犯毀損他人物品罪，處拘役柒日，如易科罰金，以新臺幣
壹仟元折算壹日。
    事  實
一、李佳音因不滿雷靖遠在社區餵養流浪動物，竟基於毀損他人
    物品之犯意，於民國111年2月7日中午12時53分許，在○○市○
    ○區○○路00號社區大門口前，手持不詳工具，敲碎雷靖遠所
    有置放於該處用以裝設飼料之塑膠箱及飼料盒（下稱本案器
    物），致使本案器物損壞無法使用，足以生損害於雷靖遠。
二、案經雷靖遠訴由新北市政府警察局新店分局報請臺灣臺北地
    方檢察署檢察官偵查後起訴。
    理  由
壹、證據能力部分：
    本案據以認定事實之供述證據，均經當事人同意做為證據，
    經審酌該等證據之取得並無違法，且與本案待證事實具有關
    聯性，依刑事訴訟法第159條之5之規定，自有證據能力；至
    所引非供述證據部分，與本案事實具自然關聯性，且非公務
    員違背法定程序所取得，依同法第158條之4規定反面解釋，
    亦具證據能力。
貳、實體部分：
一、認定事實所憑之證據及理由： 
　　訊據被告固坦承有於前揭時、地，持工具敲碎本案器物，惟
    矢口否認有何毀損犯行，並辯稱：告訴人雷靖遠的東西長期
    置放且污染環境，我是○○○○，我在清理環境，依照社區規約
    及管理辦法，我可以除去社區廢棄物，我不知道本案器物是
    告訴人的云云。經查：
  ㈠被告有於前揭時、地，持工具敲碎本案器物乙情，業據被告
    於偵訊時坦認在卷（見臺灣臺北地方檢察署111年度偵字第7
    784號卷【下稱偵字卷】第40頁），核與證人即告訴人於偵
    查中之指證情節相符（見偵字卷第11至12、41頁），且有案
    發當時監視器錄影影像截圖、本案器物案發後照片在卷可佐
    （見偵字卷第17頁），堪認被告行為對於本案器物已達損壞
    且致令不堪用之程度。
  ㈡而被告於偵查中既稱：本案器物是不明人士放在社區門口，
    裡面有水，好像還有飼料，放在那邊應該是人放的等詞，後
    改稱：我們管委會有多次勸過告訴人，告訴人都屢勸不聽，
    環保局曾經來開過勸導單給告訴人，但他都不理會，所以我
    才敲碎本案器物，敲碎後放到垃圾袋等語（見偵字卷第40至
    41頁），可徵被告明知本案器物為告訴人所置放，因不滿告
    訴人以本案器物裝飼料餵養動物始為前揭行為，主觀上當有
    毀損故意。
　㈢被告固以前詞置辯，惟查，被告於偵查中所提之社區區分所
    有權人會議紀錄及住戶飼養寵物管理辦法，全未載明管委會
    或其他區分所有權人於其他住戶在社區共用部分（公共區域
    ）飼養動物發生違規情事時，得恣意毀損住戶用以飼養動物
    之器物（見偵字卷第59至61頁），被告既為智識正常之成年
    人，明知本案器物為有主物，縱使對告訴人飼餵流浪動物之
    行為有所質疑，自應循相關合法管道和平處理，竟猶決意逕
    行敲碎本案器物，自不能以清理環境為由而阻卻違法，前揭
    所辯，純屬卸責，自無足採。
　㈣綜上，本案事證明確，被告犯行堪以認定，應予依法論科。
二、論罪科刑：
  ㈠法律適用及罪數關係：
    核被告所為，係犯刑法第354條之毀損他人物品罪。被告陸
    續毀損本案器物，係基於毀損之單一犯意，時間密接，各行
    為之獨立性極為薄弱，在刑法評價上，以視為數個舉動之接
    續施行，合為包括之一行為予以評價，屬接續犯，論以一罪
    即足。
　㈡量刑審酌：
    爰以行為人責任為基礎，審酌被告僅因不滿告訴人飼餵流浪
    動物，率爾損壞本案器物，侵害他人財產法益，所為實屬不
    該，參以被告犯後未賠償告訴人所受損害之非佳態度，本案
    器物價值高低（告訴人於審理時陳稱塑膠箱、飼料盒各約新
    臺幣359元、200多元），告訴人於本院所陳關於被告量刑之
    意見，兼衡被告審理時自陳研究所肄業之智識程度、單身、
    現○○、經濟來源仰賴存款、投資及國民年金等生活狀況，暨
    其犯罪動機、目的、手段及素行等一切情狀，量處如主文所
    示之刑，並諭知易科罰金之折算標準，以資儆懲。
　㈢不予沒收之說明：
　　被告未扣案之不詳工具，固為其供犯本案犯行之用，然既未
    扣案，又無證據證明屬違禁物，縱予沒收或追徵之宣告，除
    另使刑事執行程序開啟之外，其所收之特別預防及社會防衛
    效果亦甚微弱，沒收或追徵顯欠缺刑法上重要性，為符合比
    例原則並兼顧訴訟經濟，爰依刑法第38條之2第2項之規定，
    不予宣告沒收或追徵。
三、不另為無罪之諭知：
　  公訴意旨雖謂被告於事實欄所示時、地，亦基於毀損他人物
    品之犯意，手持自備工具，破壞告訴人所有置放於該處用以
    裝設飼料之不鏽鋼碗，足以生損害於告訴人，因認被告此部
    分亦涉犯毀損他人物品罪云云。然告訴人於警詢時陳稱：不
    鏽鋼碗洗一洗還可以用等語（見偵字卷第12頁），且依卷附
    案發後不鏽鋼碗照片所示（見偵字卷第17頁），未見不鏽鋼
    碗有何毀壞或喪失可用性之情，尚無成罪之餘地。此部分本
    應為無罪之諭知，惟此部分與前揭論罪科刑部分，有接續犯
    之實質上一罪關係（被告接續敲擊複數器物之行為顯非自然
    意義之一行為，自不能僅於理由中敘明），爰不另為無罪之
    諭知。　　
據上論斷，應依刑事訴訟法第299條第1項前段（依法院辦理刑事
訴訟案件應行注意事項第159點，判決書據上論結部分，得僅引
用應適用之程序法條），判決如主文。
本案經檢察官郭盈君提起公訴，檢察官呂俊儒到庭執行職務。
中　　華　　民　　國　　111 　年　　7 　　月　　25　　日
　　　　　　　　　刑事第二十庭  法　官　賴鵬年
以上正本證明與原本無異。 
如不服本判決應於收受送達後20日內向本院提出上訴書狀，並應
敘述具體理由；其未敘述上訴理由者，應於上訴期間屆滿後20日
內向本院補提理由書（均須按他造當事人之人數附繕本）「切勿
逕送上級法院」。告訴人或被害人如對於本判決不服者，應具備
理由請求檢察官上訴，其上訴期間之計算係以檢察官收受判決正
本之日期為準。 因疫情而遲誤不變期間，得向法院聲請回復原
狀。
                                書記官　萬可欣
中　　華　　民　　國　　111 　年　　7 　　月　　25　　日
附錄：本案論罪科刑法條全文
中華民國刑法第354條
毀棄、損壞前二條以外之他人之物或致令不堪用，足以生損害於
公眾或他人者，處2年以下有期徒刑、拘役或1萬5千元以下罰金
。